# 煤炭产能指标交易的现金流量列示

提问人：srmx1222 时间：2019-10-25 06:30:14
请问，煤炭企业去产能按照国家政策，将部分退出产能指标经过交易所交易后卖给外部，收取价款，按照上市公司年报监管报告” 年报分析发现，个别上市公司按照 “三去一降一补”政策关闭退出部分矿井或其他落后产能，并将减量的产能指标进行公开交易，取得的价款作为当期收入。对于此类交易，上市公司应根据交易实质进行会计处理：如果认为交易实质类似于公司转让其无形资产，相关收益应列报为资产处置收益；如果认为是源于政府的特定政策而从事该置换交易并获取补贴的，相关收益应列报为其他收益。“，因为该产能指标在报表中未列示无形资产，交易该指标是否应列报为其他收益较好，现金流量表列示为收到其他经营活动收到的现金是否合适？而如果交易收入计入资产处置收益，现金流量列示为处置资产收到的现金？

回答人：chenyiwei
如果确定不属于政府补助，则更倾向于认定为处置一项账面价值为零的固定资产，相关收益列为资产处置损益。个人更倾向于此种做法。现金流量表中列报为 “处置固定资产、无形资产和其他长期资产收到的现金”。